臺灣高等法院高雄分院刑事判決　　　　 96年度上訴字第358號
上　訴　人
即　被　告　甲○○
　　　　　　　　　　（另案在臺灣高雄監獄執行中）
上列上訴人因違反毒品危害防制條例案件，不服臺灣高雄地方法
院95年度訴字第4339號中華民國95年12月29日第一審判決（起訴
案號：臺灣高雄地方法院檢察署95年度毒偵字第8549號），提起
上訴，本院判決如下：
     主  文
上訴駁回。
     事  實
一、甲○○前於民國88年間因施用毒品案件，經臺灣高雄地方法
    院以88年度毒聲字第9618號裁定送戒治處所施以強制戒治，
    期間經停止戒治、撤銷停止戒治，而於91年2 月27日自屏東
    戒治所強制戒治執行完畢釋放，並經臺灣高雄地方法院檢察
    署檢察官於91年3 月14日以91年度戒毒偵字第266 號為不起
    訴處分確定在案。另其復因於94年11月17日某時施用第一級
    毒品海洛因之犯行，經臺灣高雄地方法院以95度訴字第698
    號判處有期徒刑8 月確定（目前執行中，不構成累犯）。詎
    其仍不知悔改，明知海洛因業經公告列為毒品危害防制條例
    第2 條第2 項第1 款之第一級毒品，不得非法施用，竟另行
    起意，於受前開強制戒治執行完畢釋放後5 年內，基於施用
    第一級毒品海洛因之犯意，於95年8 月1 日晚間8 時許，在
    高雄市○○區○○街29號前，以將海洛因摻水稀釋放入注射
    針筒後施打之方式，施用第一級毒品海洛因1 次。嗣甲○○
    因案通緝，為警於95年8 月2 日中午12時30分許在上址查獲
    ，經其同意後採尿送驗，呈第一級毒品海洛因代謝後嗎啡之
    陽性反應，方查知上情。
二、案經高雄市政府警察局小港分局報請臺灣高雄地方法院檢察
    署檢察官偵查起訴。
     理  由
壹、程序部分：
    本件被告甲○○所犯係死刑、無期徒刑、最輕本刑為3 年以
    上有期徒刑以外之罪，已經被告就被訴事實先為有罪之陳述
    ，經審判長告知被告簡式審判程序之旨，並聽取當事人之意
    見後，依刑事訴訟法第273 條之1 第1 項之規定，裁定進行
    簡式審判程序。又本件關於濫用藥物尿液檢驗報告、毒品案
    嫌疑人尿液代碼與姓名對照表、被告刑案資料查註紀錄表各
    1 紙等證據，依同法第273 條之2 規定，不受第159 條第1
    項關於傳聞法則規定之限制，依法均有證據能力，合先敘明
    。
貳、實體部分：
一、上揭事實，訊據被告甲○○坦承不諱，且其於95年8 月2日
    所採驗之尿液，經送往高雄市立凱旋醫院以GC/MS 方法（氣
    相層析/ 質譜儀法）檢驗，結果確呈第一級毒品海洛因代謝
    後嗎啡之陽性反應，此有卷附該醫院95年8 月14日檢體編號
    J-898 號濫用藥物尿液檢驗報告、毒品案嫌疑人尿液代碼與
    姓名對照表各1 紙可稽（見高雄市小港分局高市警港分偵字
    第0950024667號刑案偵查卷宗第5 頁、第6 頁），足認被告
    上開自白確與事實相符，洵堪採為論罪科刑之依據。
二、又被告前因施用毒品案件，經強制戒治，而於91年2 月27日
    執行完畢釋放等情，已如事欄一所述，復有臺灣高等法院被
    告前案紀錄表、被告刑案資料查註紀錄表、全國施用毒品案
    件紀錄表各1 份在卷可稽，被告於強制戒治執行完畢釋放後
    ，5 年內再為本件施用毒品犯行，自應依法論罪科刑。是以
    本件事證明確，被告犯行堪以認定。
三、按海洛因係毒品危害防制條例第2 條第2 項第1 款所稱之第
    一級毒品，是被告施用海洛因之行為，係犯該條例第10條第
    1 項之施用第一級毒品罪。被告持有第一級毒品，嗣進而施
    用之，持有之低度行為應為施用之高度行為所吸收，不另論
    罪。至被告於94年11月17日某時施用第一級毒品海洛因之犯
    行，經臺灣高雄地方法院以95度訴字第698 號判處有期徒刑
    8 月，95年10月18日確定（目前執行中，不構成累犯）之案
    件，與本案相差8 月餘，且在95年7 月1 日刑法修正施行後
    （刑法關於連續犯之規定，業於94年2 月2 日修正公布刪除
    ，並於95年7 月1 日施行，被告於95年8 月1 日施用第一級
    毒品海洛因，已在連續犯刪除之後），2 案之間並無連續犯
    關係，亦非屬單純1 罪，本案自非上開案件確定判決效力所
    及，併予敘明。
四、原審因依毒品危害防制條例第10條第1 項之規定，並審酌被
    告前已因施用毒品案件經強制戒治，並因此經判處有期徒刑
    8 月確定，本應徹底戒除毒癮，不料其竟仍繼續施用毒品，
    已如上述，顯見其並無戒除毒害之決心，本不宜寬貸，惟念
    犯後坦承犯行，施用毒品乃自戕一己之身體健康，並具有病
    患性人格之特質，行為本身對社會所造成之危害並非直接、
    鉅大，及其犯罪之動機、目的、手段、生活情狀等其他一切
    情狀，量處有期徒刑9 月，認事用法，核無不合，量刑亦屬
    妥適。被告上訴意旨，以本案為上開臺灣高雄地方法院95度
    訴字第698 號判決效力所及，本案應為免訴之諭知云云，指
    摘原判決不當，為無理由，應予駁回。
據上論結，應依刑事訴訟法第368 條、第364 條、第273 條之1
第1 項，判決如主文。
本案經檢察官張金塗到庭執行職務。
中　　華　　民　　國　　96　　年　　3 　　月　　8 　　日
                  刑事第五庭    審判長法  官  曾永宗
                                      法  官  陳  箐
                                      法  官  任森銓
以上正本證明與原本無異。
如不服本判決應於收受本判決後10日內向本院提出上訴書狀，其
未敘述上訴理由者，並得於提起上訴後10日內向本院補提理由書
狀（均須按他造當事人之人數附繕本）「切勿逕送上級法院」。
中　　華　　民　　國　　96　　年　　3 　　月　　8 　　日
　　　　　　　　　　　　　　　　　　　書記官  廖素珍
附錄本判決論罪科刑法條：
毒品危害防制條例第10條第1項
施用第一級毒品者，處6月以上5年以下有期徒刑。
